臺灣基隆地方法院刑事裁定　　　　　　 96年度聲減字第995號
聲　請　人　臺灣基隆地方法院檢察署檢察官
受　刑　人
即　被　告　甲○○
上列受刑人因違反毒品危害防制條例等案件，已經判決罪刑確定
，聲請人聲請減刑（96年度聲減字第155 號），本院裁定如下：
    主  文
甲○○因如附表編號一所示違反毒品危害防制條例案件，所處拘
役伍拾日，如易科罰金以銀元佰元即新臺幣玖佰元折算壹日，
減為拘役貳拾伍日，如易科罰金以銀元佰元即新臺幣玖佰元折
算壹日；又因如附表編號二所示詐欺案件，所處拘役肆拾日，如
易科罰金以新臺幣壹仟元折算壹日，減為拘役貳拾日，如易科罰
金以新臺幣壹仟元折算壹日。應執行拘役肆拾日，如易科罰金以
銀元佰元即新臺幣玖佰元折算壹日。
    理  由
一、查受刑人即被告甲○○前於如附表編號一至二所示犯罪時間
    ，分別觸犯如附表編號一至二所示法條罪名，經本院於附表
    編號一二所示判決日期，就附表編號一所示犯罪判處拘50日
    、如易科罰金以銀元300 元即新臺幣900 元折算1 日；就附
    表編號二所示犯罪判處拘役40日、如易科罰金以新臺幣1,00
    0 元折算1 日確定。嗣其上開二案經本院於民國96年5 月29
    日，以96年度聲字第386 號裁定應執行拘役80日、如易科罰
    金以銀元300 元即新臺幣900 元折算1 日確定；又受刑人如
    附表編號一所示犯罪經宣告之拘役50日，雖已於96年3 月8
    日易科罰金執行完畢，然其如附表編號一二所示二罪合併所
    定應執行之刑，則迄未執行完畢，詳如附表之所示。有各該
    刑事判決、刑事裁定附卷足考，並經本院職權審閱臺灣高等
    法院被告前案紀錄表所載內容無訛。
二、茲聲請人以受刑人如附表所示各罪之犯罪時間，均在96年4
    月24日以前，且其附表編號一二所示二罪並與中華民國九十
    六年罪犯減刑條例第2 條第1 項第3 款之減刑規定相符，乃
    依同條例第8 條第1 項（聲請書贅載同條第3 項）聲請准為
    減刑，併依同條例第10條第2 項（聲請書贅載同條例第12條
    ）聲請定其應執行之刑。經核所請，尚無不合；至受刑人如
    附表編號一所示之罪刑宣告（拘役50日），雖已於96年3 月
    8 日易科罰金執行完畢（觀諸卷附臺灣高等法院被告前案紀
    錄表所載內容自明），然因「數罪併罰案件之執行完畢，係
    指數罪定應執行之刑以後，已將該應執行之刑全部執行完畢
    者」而言，若僅其中一罪之宣告刑經執行完畢，而所併合處
    罰之數罪則猶有迄未執行或迄未執畢之餘罪，則關此「數罪
    合併所定應執行之刑」，即與中華民國九十六年罪犯減刑條
    例第8 條第1 項所稱之「執行未完畢」無殊，除應依法予以
    減刑，並應就其各罪經減得之刑，重新合併定其應執行之刑
    （最高法院80年度臺抗字第435 號裁定意旨參照；最高法院
    78年2 月28日78年度第二次刑事庭會議決議意旨參照）。即
    就本案情節以言，受刑人所犯如附表編號一二所示犯罪，既
    屬刑法第53條所指之「數罪併罰」案件，尤以附表編號一所
    示犯罪之宣告刑固業經執行完畢，詳如前述，惟附表編號二
    所示犯罪之宣告刑則迄未執行（即所併合處罰之數罪猶有尚
    未執行之餘罪），此亦有臺灣高等法院被告前案紀錄表在卷
    可參；從而，關此「數罪合併所定應執行之刑」自屬「尚未
    執行完畢」，而與中華民國九十六年罪犯減刑條例第8 條第
    1 項所稱之「執行未完畢」要件相符；據此，檢察官向本院
    提出首開聲請，自係於法有據。爰就(甲)附表編號一二所示二
    罪之減刑聲請，依中華民國九十六年罪犯減刑條例第2 條第
    1 項第3 款、第8 條第1 項、第9 條，及附表編號一所示原
    判決應適用之法律即刑法第2 條第1 項、修正前刑法第41條
    第1 項前段、修正前罰金罰鍰提高標準條例第2 條、現行法
    規所定貨幣單位折算新臺幣條例第2 條，暨附表編號二所示
    原判決應適用之法律即刑法第41條第1 項前段，就附表編號
    一二所示之拘役各減其刑期二分之一，併分別就附表編號一
    所減得之刑諭知以銀元300 元即新臺幣900 元折算1 日之易
    科罰金折算標準、就附表編號二所減得之刑諭知以新臺幣1,
    000 元折算1 日之易科罰金折算標準。至(乙)附表編號一二所
    減得之刑合併定其應執行刑之聲請，則參照最高法院95年度
    第八次刑事庭會議五(一)、法院辦理九十六年減刑案件應行注
    意事項十五所揭示意旨，依中華民國九十六年罪犯減刑條例第
    10條第2 項、刑法第2 條第1 項、第53條、第51條第6 款、
    修正前刑法第41條第1 項前段、修正前罰金罰鍰提高標準條
    例第2 條、現行法規所定貨幣單位折算新臺幣條例第2 條，
    定其應執行刑如主文之所示，併諭知以銀元300 元即新臺幣
    900 元折算1 日之易科罰金折算標準。
三、依中華民國九十六年罪犯減刑條例第2 條第1 項第3 款、第
    8 條第1 項、第9 條、第10條第2 項，刑法第2 條第1 項、
    第53條、第51條第6 款、修正前刑法第41條第1 項前段，修
    正前罰金罰鍰提高標準條例第2 條，現行法規所定貨幣單位
    折算新臺幣條例第2 條，裁定如主文。
四、如附表編號一所示犯罪，其原確定判決有關「沒收銷燬」之
    宣告，因核無中華民國九十六年罪犯減刑條例之適用（按：
    有關沒收、追徵、追繳等，俱不在得併予減刑之列），是關
    此部分自仍應按諸原確定判決予以執行。特此指明。
中　　華　　民　　國　　96　　年　　8 　　月　　6 　　日
 　　　　　　     刑事第二庭法　官  王慧惠
以上正本證明與原本無異。
對於本件裁定如有不服，應於收受送達後5日內，向本院提出抗
告書狀，敘述抗告之理由，抗告於臺灣高等法院。
中　　華　　民　　國　　96　　年　　8 　　月　　6 　　日
                            書記官  王一芳
【附表】
 受刑人甲○○減刑暨定應執行刑案件一覽表
┌─────┬──────────┬──────────┐
│編      號│        一          │        二          │
├─────┼──────────┼──────────┤
│罪      名│  毒品危害防制條例  │       詐欺         │
│          │ （持有第一級毒品） │                    │
├─────┼──────────┼──────────┤
│ 犯罪日期 │   95年6 月28日     │   95年9 月28日     │
├─────┼──────────┼──────────┤
│ 所犯法條 │  毒品危害防制條例  │ 刑法第339 條第1 項 │
│          │  第11條第1 項      │                    │
├─────┼──────────┼──────────┤
│          │    拘役50日        │    拘役40日        │
│ 宣 告 刑 │如易科罰金以銀元300 │如易科罰金以新臺幣1,│
│          │元即新臺幣900 元折算│000 元折算1 日      │
│          │1 日                │                    │
├─────┼──────────┴──────────┤
│是否曾經合│編號一二曾經本院於96年5 月29日，以96年度聲│
│併定刑    │字第386 號刑事裁定合併定其應執行刑為拘役80│
│          │日、如易科罰金以銀元300 元即新臺幣900 元折│
│          │算1 日確定                                │
├─────┼──────────┬──────────┤
│偵查(自訴)│ 臺灣基隆地方法院檢 │ 臺灣基隆地方法院檢 │
│機關年度及│ 察署95年度偵字第29 │ 察署95年度偵字第51 │
│其案號    │ 74號               │ 21、5542號         │
├───┬─┼──────────┼──────────┤
│      │法│                    │                    │
│      │  │  臺灣基隆地方法院  │  臺灣基隆地方法院  │
│      │院│                    │                    │
│最  後├─┼──────────┼──────────┤
│      │案│                    │                    │
│      │  │ 95年度易字第420 號 │ 96年基簡字第346 號 │
│      │號│                    │                    │
│事實審├─┼──────────┼──────────┤
│      │判│                    │                    │
│      │決│    95年11月29日    │    96年3 月28日    │
│      │日│                    │                    │
│      │期│                    │                    │
├───┼─┼──────────┼──────────┤
│      │法│                    │                    │
│      │  │  臺灣基隆地方法院  │  臺灣基隆地方法院  │
│      │院│                    │                    │
│確  定├─┼──────────┼──────────┤
│      │案│                    │                    │
│      │  │ 95年度易字第420 號 │ 96年基簡字第346 號 │
│      │號│                    │                    │
│判  決├─┼──────────┼──────────┤
│      │確│                    │                    │
│      │定│    96年1 月8 日    │    96年4 月23日    │
│      │日│                    │                    │
│      │期│                    │                    │
├───┴─┼──────────┼──────────┤
│是否合於減│符合中華民國九十六年│符合中華民國九十六年│
│刑規定    │罪犯減刑條例第2 條第│罪犯減刑條例第2 條第│
│          │1 項第3 款          │1 項第3 款          │
├─────┼──────────┼──────────┤
│ 減刑結果 │減為拘役25日；      │減為拘役20日；      │
│          │如易科罰金以銀元300 │如易科罰金以新臺幣1,│
│          │元即新臺幣900 元折算│000 元折算1 日      │
│          │1 日                │                    │
├─────┼──────────┴──────────┤
│ 定刑結果 │編號一二應執行拘役40日、如易科罰金以銀元30│
│          │0 元即新臺幣900 元折算1 日                │
├─────┼──────────┬──────────┤
│ 附    註 │基隆地檢96執第196 號│基隆地檢96執第1204號│
└─────┴──────────┴──────────┘
